# 整体变更前每股净资产计算

提问人：william_gbe 时间：2012-01-12 18:31:27
企业在 2011 年中整体变更改制为股份有限公司，请问改制前两年的每股净资产的计算基数是否以改制后的股本为准？还是按原有限责任公司的实收资本计算？抑或是与 11 年 10 月审核二处沟通会对每股收益的披露要求相同，有限公司阶段不披露每股净资产？

回答人：chenyiwei
我个人理解，在招股说明书或者其他信息披露文件中，对于股份公司设立之前各年度／期间与“每股”相关的指标都应当采用一致的处理原则，如果认为有限公司并不设置股份，则设立前的各资产负债表日也不披露每股净资产值。

回答人：chenyiwei
回复 william_gbe 的帖子
如果按照近期发行部二处表态，应是这样。但这样做并不合理，尤其是每股净资产是时点数，与每股收益作为时期数还是存在差异的。其实最合理的做法是按照该时点原有限公司的实收资本金额按照整体变更时的折股比例换算到股份有限公司的股份数。